臺灣高等法院高雄分院刑事裁定　　　　 100年度交抗字第99號
抗　告　人
即受處分人　雙林交通有限公司
代　表　人　田育昇
上列抗告人因違反道路交通管理處罰條例事件聲明異議案件，不
服臺灣高雄地方法院中華民國100 年3 月31日裁定（99年度交聲
字第2715號），提起抗告，本院裁定如下：
    主  文
抗告駁回。
    理  由
一、抗告意旨略以：受處分人所有之X8-893號營業貨櫃曳引車（
    下稱系爭曳引車）無法符合道路交通安全規則第84條第1 項
    第3 款之規定，且若任意焊接標示牌於板架左右兩側及後方
    ，則會變車身高度，實屬變造車體，無法通過驗車。又系爭
    曳引車於民國99年8 月2 日所載運之櫃號GESU0000000 000
    T6號油槽櫃係屬進口貨櫃，所有權屬貨主或船公司，拖車業
    者不得任意黏貼、變更或焊接，且進口油槽貨櫃上已有受國
    際共同認知警示標誌、標示油槽貨櫃周邊，當系爭曳引車載
    運口油槽貨櫃即視同一體，應認已懸掛或黏貼危險物品標誌
    及標示牌。是原審裁定駁回受處分人之異議聲明，尚有未合
    ，請求撤銷原裁定。
二、按道路交通安全規則第84條第1 項第3 款規定：「車輛裝載
    危險物品應遵守左列事項：……三、裝載危險物品車輛之左
    、右兩側及後方應懸掛或黏貼危險物品標誌及標示牌，其內
    容及應列要項如附件八。危險物品標誌及標示牌應以反光材
    料製作，運輸過程中並應不致產生變形、磨損、褪色及剝落
    等現象而能辨識清楚」。又道路交通管理處罰條例第29條第
    1 項第3 款、第2 項規定：「汽車裝載時，有下列情形之一
    者，處汽車所有人新臺幣三千元以上九千元以下罰鍰，並責
    令改正或禁止通行：……三、裝載危險物品，未請領臨時通
    行證、未依規定懸掛或黏貼危險物品標誌及標示牌、罐槽車
    罐槽體未檢驗合格、運送人員未經專業訓練合格或不遵守有
    關安全之規定。……」、「汽車裝載，違反前項第一款至第
    四款規定者，並記汽車違規紀錄一次。」。
三、經查，受處分人所有之系爭曳引車載櫃號GESU0000000 000
    T6號油槽櫃於99年8 月2 日下午3 時45分許行經高雄市○○
    路查驗站前，遭內政部警政署高雄港務警察局警員舉發裝載
    危物品未懸掛標示牌，並經高雄市政府交通局裁決罰鍰新臺
    幣（下同）4,500 元，並記汽車違規紀錄1 次等事實，有高
    雄市政府交通局99年9 月17日高市交裁字第裁32-U00000000
    號違反道路交通管理事件裁決書、內政部警政署高雄港務警
    察局高港警違字第U00000000 號舉發違反道路交通管理事件
    通知單及舉發照片在卷可憑，自堪以認定。又道路交通管理
    處罰條例第1 條已明文：「為加強道路交通管理，維護交通
    秩序，確保交通安全，制定本條例。」；而道路交通安全規
    則係依道路交通管理處罰條例第92條第1 項規定訂定，觀諸
    道路交通安全規則第1 條規定亦明。是道路交通安全規則第
    84條第1 項第3 款規定裝載危險物品車輛之左、右兩側及後
    方應懸掛或黏貼危險物品標誌及標示牌及其型式、大小、內
    容等事項，即係為加強道路交通管理，維護交通秩序，確保
    交通安全，且全國國民均應予以遵守。況受處分人所載運之
    進口油槽貨櫃上所印文字、圖形均非國人所熟悉及易於認識
    ，且受處分人所有之系爭曳引車之框架式罐槽體客觀上亦無
    難以懸掛危險標示牌情事，其所辯進口油槽貨櫃周邊已有英
    文警示標誌、標示可代替一節，自無可採。從而，抗告人上
    開抗告意旨即屬無據，原審以原處分機關裁處受處分人罰鍰
    4,500 元及記汽車違規紀錄1 次，核屬正當，裁定駁回受處
    分人之異議聲明，即核無違誤。受處分之抗告為無理由，應
    予駁回。
三、據上論結，應依道路交通事件處理辦法第25條、刑事訴訟法
    第412 條，裁定如主文。
中    華    民    國   100    年    4     月    29    日
                    刑事第八庭  審判長法  官  洪兆隆
                                      法  官  張盛喜
                                      法  官  郭玫利
以上正本證明與原本無異。
不得再抗告。
中    華    民    國  100     年    5     月    3     日
                                      書記官  梁美姿